Bacher AMAMI

Technicien Supérieur de Pêche et d'Aquaculture / Inspecteur des Pêches

■ becher.amami@gmail.com 🤳 28552112 👂 536 cité ikbel , tinja, 7032 Bizerte

Profil

j'évolue au sein de la Direction Générale de la Pêche et de (Ministère de l'Aquaculture l'Agriculture, des Ressources Hydrauliques et de la Pêche Maritime) depuis 2018 et j'occupe le poste de Technicien / inspecteur des pêches. Mes principales attributions sont le suivi, le contrôle et la surveillance à travers divers outils avancés notamment le système de surveillance des navires de pêche par satellite (VMS), ainsi que la contribution de certains programmes d'inspection internationale conjointe visant la lutte contre la pêche illicite, non déclarée et non réglementée (INN) dans le cadre des organisations régionales de gestion des pêches à compétence méditerranéenne, à savoir la commission générale des pêches pour le méditerranée(CGPM) et la commission internationale pour la conservation des thonidés de l'atlantiques (CICTA).

Formation

licence Appliqué en Technique de Pêche et Aquaculture

sept. 2010 à juin 2013

l'institut Supérieure de Pêche et d'Aquaculture, Bizerte

Expérience professionnelle

Technicien/Inspecteur des pèches

févr. 2018 à ce jour

Ministère d'agriculture des ressources hydraulique et de pêche, Tunis

- Contrôle des bateaux avec système de surveillance des navires (VMS).
- Lutte contre la pêche illicite.
- contrôle la qualité des produits de la pêche au cours de leur transformation dans les usines de traitement du poisson, les entrepôts frigorifiques et même les bateaux de pêche.
- assure de la mise en application des lois et règlements relatifs à la qualité des produits et aux règles de sécurité

Observateur Régional

mai 2017 à juin 2017

Commission International pour la Conservation des Thonidé de l 'Atlentique ICCAT, Madrid

- surveillance de l'opération de pêche et de transfert de thon rouge.
- comptage des poissons et préparation des rapport de mission.

Coordinateur Technique sur un Projet Transfrontalier « Club Bleu Artisanal »

juil. 2015 à mai 2016

Ministère de l'Agriculture et des Ressources Hydrauliques et de la

pêche, Bizerte

- Suivre la production de la pêche dans la région de Sidi Mechrig et le déparquement.
- Assurer la gestion des connaissances générées par le projet, incluant l'élaboration des rapports sur le secteur de la pêche dans la région

Technicien Supérieur en Pêche et Aquaculture sur un Projet Transfrontalier Fish-in-med juil. 2014 à juil. 2015

Ministère de l'Agriculture et des Ressources Hydrauliques et de la

pêche, Tunis

• Effectuer le suivi technique des activités du projet « FISHINMED ».

• Effectuer les visites sur terrain et réaliser les enquêtes auprès des pêcheurs artisans.

Technicien Supérieur en Technique de Pêche

sept. 2013 à janv. 2014

Advanced Aquaculture tunisienne, Monastir

■ coupe, Confection, montage et rassemblement des filets pour les cages flottantes (Off-shore).

Cours

Activités extra-professionnelles

Inspecteur CGPM / ICCAT

juin 2018 à juil. 2018

agence européenne de contrôle de pêche (EFCA), Vigo - Espagne Participation à la phase opérationnelle de renforcement des mesures intégrées de suivi et de surveillance dans le canal sicilien à bord de la patrouille de pêche LUNDY SENTINAL.

Inspecteur CGPM/ICCAT

août 2022 à août 2022

agence européenne de contrôle de pêche (EFCA)., Vigo - Espagne. participation au projet pilote qui porte sur la pêche du dolphin Fish dans la mer méditerranéenne à bord de la patrouille de pêche LUNDY SENTINAL.

Certificats

Participation a la compagnie d 'inspection internationale conjointe de pêche au thon rouge

juin 2022

Participation en tant que formateur a la formation des observateurs nationaux de thon rouge sur la sécurité maritime mai 2022

Session de formation sur la navigation maritime

mars 2022

Informations personnelles

Date de naissance 22 juin 1990

Lieu de naissance Manzel borguiba

Permis de conduire

Sexe

Μ

Nationalité Tunisienne

État civil Marié(e)

Compétences

gestion des mails

traitement des infractions

rédaction des procès verbaux

Langues

français

anglais

allemand

Arabe langue maternelle

Centres d'intérêt

- Hand-ball
- Photographie
- Cinéma
- Association civile

Formation virtuelle sur l'identification et la manipulation des mammifères marins pris accidentellement lors d 'opérations de pêche	févr. 2022
participation a la session de formation portant sur le thème: système d 'information décisionnel de la pêche et d 'aquaculture et système de surveillance des navires de pêche par satellite	oct. 2021
formation en ligne au profit des operateurs de centre de surveillance des pêches (CSP) dans le cadre du projet WestMed - FIUUFRA	avr. 2021
Participation en tant que formateur a la session de formation qui porte sur la conception et le montage des filets multi mailles selon la norme européenne EN 14757	janv. 2021